# 请教陈版，关于限制性股票稀释每股收益的问题

提问人：gpqg 时间：2019-12-11 08:05:14
陈版，在计算限制性股票稀释每股收益时，行权价格 = 限制性股票的发行价格 + 资产负债表日尚未取得的职工服务的公允价值。我的问题是，为什么限制性股票在计算稀释每股收益时，行权价格需要考虑尚未取得的职工服务的公允价值，要考虑等待的时间。
但是认股权证或股票期权在计算稀释每股收益的时候，行权价格就不需要考虑等待期呢？
谢谢陈版！

回答人：chenyiwei
可参考附件中解读文章的解释。载《中国注册会计师》 2016 年某期。
浅析授予限制性股票股权激励计划的会计处理（应唯）.pdf
(1.13 MB,下载次数: 33)
4 天前上传